【裁判字號】    99,上訴,15
【裁判日期】    990210
【裁判案由】    毒品危害防制條例
【裁判全文】
臺灣高等法院臺南分院刑事判決  九十九年度上訴字第一五號
上訴人
即被告  甲○○
                （另案於臺灣嘉義監獄鹿草分監執行）
選任辯護人  王正明律師
上列上訴人因毒品危害防制條例案件，不服臺灣嘉義地方法院九
十八年度訴字第六八二號中華民國九十八年十月三十日第一審判
決（起訴案號：臺灣嘉義地方法院檢察署九十八年度偵字第四０
四九、五０一三號），提起上訴，本院判決如下：
    主    文
原判決關於販賣第一級毒品罪、販賣第二級毒品罪部分，暨定執
行刑撤銷。
甲○○犯附表一所示販賣第一級毒品各罪，各處如附表一所載之
刑。又犯附表二所示販賣第二級毒品各罪，各處如附表二所載之
刑。
其他上訴駁回（附表三所示轉讓禁藥罪部分）。
甲○○上開撤銷改判部分所處附表一、二所載之刑。與上訴駁回
所處附表三所載之刑，應執行有期徒刑拾捌年。扣案附表四編號
１、３所示之第一級毒品海洛因包（其中碎塊狀貳包合計淨重
為貳點柒貳公克、粉末壹包淨重為壹點零貳公克）、第二級毒品
甲基安非他命捌包（淨重分別為零點壹柒捌公克、零點肆玖肆公
克、壹點捌壹公克、點肆玖陸公克、點伍零陸公克、點
肆柒伍公克、點貳玖柒公克、拾伍點伍零公克，驗餘淨重分
別為零點壹柒柒公克、零點肆玖貳公克、壹點捌零公克、點
肆玖肆公克、點伍零伍公克、點肆柒公克、，點貳玖肆
公克、拾伍點肆捌公克），均沒收銷燬；編號２、４至９所示
之物，均沒收；未扣案0000000000號、0000000000號行動電話各
壹具（各含SIM卡壹張），均沒收，如全部或一部不能沒收時，
追徵其價額，或以其財產抵償之；未扣案販賣海洛因及甲基安非
他命所得共計新臺幣伍萬肆仟元，沒收，如全部或一部不能沒收
時，以其財產抵償之。
    事    實
一、甲○○（綽號玉山、阿修、阿龍、帥哥、大仔）明知海洛因
    係毒品危害防制條例所定之第一級毒品，不得非法持有、販
    賣。竟基於販賣第一級毒品海洛因營利之各別犯意，持0000
    000000號、0000000000號行動電話為聯絡工具，與附表一所
    示之購買毒品者朱彥綾等人聯繫交易海洛因，並以附表四編
    號５至７所示之斜削吸管、電子磅秤分裝海洛因後，於附表
    一所示之時（民國《下同》九十八年二月至四月間）、地，
    出面與購買毒品之人當面交易如附表一所示之海洛因毒品及
    數量，如數收取價金（販賣之對象、交易之時間、地點、數
    量、價格，詳如附表一所示）。
二、另行起意，明知甲基安非他命係毒品危害防制條例所定之第
    二級毒品，不得非法持有、販賣。竟基於販賣第二級毒品甲
    基安非他命營利之各別犯意，持0000000000號行動電話為聯
    絡工具，與附表二所示之購買毒品者林國忠等人聯繫交易甲
    基安非他命，並以附表四編號５至７所示之斜削吸管、電子
    磅秤分裝甲基安非他命後，於附表二所示之時（九十八年三
    月至五月間）、地，出面與購買毒品之人當面交易如附表二
    所示之甲基安非他命毒品及數量，如數收取價金（販賣之對
    象、交易之時間、地點、數量、價格，詳如附表二所示）。
三、另行起意，明知甲基安非他命為毒品危害防制條例所規範之
    第二級毒品，亦係藥事法所稱之禁藥，非經許可，不得轉讓
    。竟基於轉讓禁藥即第二級毒品甲基安非他命之犯意，於附
    表三所示之時、地，以附表四編號５之斜削吸管分裝甲基安
    非他命後，無償轉讓數量不及十公克之甲基安非他命予李允
    發施用一次（詳如附表三所示）。
四、嗣經警循線查獲，並扣得甲○○所有附表四編號１、３所示
    之海洛因、甲基安非他命、編號２、４至７所示供販毒使用
    （編號５所示之物並供轉讓禁藥使用）之物、編號８所示供
    販毒預備之物及編號９至所示之物。
五、案經嘉義縣警察局移送臺灣嘉義地方法院檢察署檢察官偵查
    起訴。
    理    由
甲、程序方面：
    按被告以外之人於審判外之言詞或書面陳述，除法律有規定
    者外，不得作為證據，刑事訴訟法第一百五十九條第一項固
    有明文。惟被告以外之人於審判外之陳述，雖不符刑事訴訟
    法第一百五十九條之一至第一百五十九條之四之規定（即得
    為證據之情形），而經當事人於審判程序同意作為證據，法
    院審酌該言詞陳述或書面陳述作成時之情況，認為適當者，
    亦得為證據。當事人、代理人或辯護人於法院調查證據時，
    知有第一百五十九條第一項不得為證據之情形，而未於言詞
    辯論終結前聲明異議，視為有前項之同意；刑事訴訟法第一
    百五十九條之五定有明文。本件認定事實所引用證人之言詞
    及書面陳述證據，已經本院提示被告表示無意見，迄於言詞
    辯論終結前亦未聲明異議，揆諸前揭規定，可認為已同意作
    為證據；而本院審酌該證人等之陳述及證據資料作成當時之
    過程、內容、功能等之情況，認為適當，亦查無其他違法取
    證或其他瑕疵等不實之情事，具備合法可信之適當性保障，
    與本案待證事實間並具有相當之關聯性，以之為本案證據尚
    無不當，復無顯有不可信之情況，自得採為證據。
乙、實體方面：
一、上開被告甲○○如附表一所示販賣海洛因、如附表二所示甲
    基安非他命及如附表三所示轉讓甲基安非他命之犯罪事實，
    業據被告甲○○於原審審理時坦承不諱（見一審卷第十六、
    一００頁），並於本院坦承附表一編號２、５、６，附表二
    編號１、３、４、５、６、７、８、，附表三等事實不諱
    （見本院卷第五十一至五十三頁），核與證人林國忠、劉嘉
    享、朱彥綾、李政龍、張家銘、陳俊男、李允發於警詢及偵
    查中證述之情節相符（見偵查卷第九十五至一０一頁、一一
    二至一一三、一五九至一六０、一一六至一二一、一三二至
    一三三、四十至四十五、六十、二十四至三十、三十七至三
    十八、六十四至六十九、七十七至七十八、八十一至八十六
    、九十一至九十二頁、嘉義縣警察局嘉縣警刑偵一字第0980
    081415號刑案偵查卷宗《下稱警卷》第二十二至二十七頁）
    ，此外，並有原審通訊監察書影本共五份（見警卷第五十七
    至六十六頁）、通訊監察譯文共七份（見警卷第二十八至二
    十九頁、偵查卷第一０六至一一０、一二三至一二六、五十
    一至五十二、三十四至三十五、七十一至七十三、八十八至
    九十頁）、通聯調閱查詢單共五份（見偵查卷第一０三至一
    ０五、一二七至一三０、五十、三十三、七十四至七十五頁
    ）、嘉義縣警察局刑警大隊指認紀錄表六份（見偵查卷第一
    ０二、一二二頁、四十六、三十二、七十、八十七頁）、證
    人張家銘行動電話通訊錄翻拍照片一張、證人李政龍行動電
    話簡訊、通訊錄翻拍照片各一張、證人陳俊男行動電話通訊
    錄翻拍照片二張（見偵查卷第三十六、四十七、四十八、八
    十頁）、扣押書、搜索扣押筆錄、扣押物品目錄表各一份、
    扣案毒品照片影本一張等附卷（見警卷第十六至十九、二十
    一）、及被告所有附表四編號１、３所示之海洛因、甲基安
    非他命、編號２、４至７所示供販毒使用（編號５所示之物
    並供轉讓禁藥使用）之物、編號８所示供販毒預備之物及編
    號９之現金扣案可稽。且扣案附表四編號１所示之物，經鑑
    驗結果確均含有海洛因成分（其中碎塊狀二包合計淨重為二
    ．七二公克、粉末一包淨重為一．０二公克），編號３所示
    之物，經鑑驗結果亦均含有甲基安非他命成分（淨重分別為
    ０．一七八公克、０．四九四公克、一．三八一公克、三．
    四九六公克、三．五０六公克、三．四七五公克、三．二九
    七公克、一五．三五公克，驗餘淨重分別為０．一七七公克
    、０．四九二公克、一．三八公克、三．四九四公克、三．
    五０五公克、三．四七三公克、三．二九四公克、一五．三
    四八公克），分別有法務部調查局濫用藥物實驗室98年6月4
    日調科壹字第09823016550號鑑定書、行政院衛生署草屯療
    養院98年7月14 日草療鑑字第0980700070號鑑定書各一紙在
    卷足稽（見偵查卷第一三九、一五四至一五五頁），足認被
    告上開任意性自白與事實相符，本件事證明確。被告嗣於本
    院諉稱：附表一編號１、３、４、７、８所示記不得，附表
    二編號、所示記不得，編號２、９、１０、所示係送給
    他云云，純係卸責之詞，不足採信。被告附表一販賣海洛因
    、附表二販賣甲基安非他命、附表三轉讓甲基安非他命等犯
    行，均堪認定。
二、按毒品危害防制條例所處罰之「販賣」毒品罪，所著重者為
    行為人在主觀上有藉以牟利之惡性及對毒品之擴散具有較有
    償或無償轉讓行為更嚴重之危害性，其「營利」之意圖係從
    客觀之社會環境、情況及證人、物證等資料，依據證據法則
    綜合研判認定。又海洛因毒品之非法交易，警方嚴加查緝，
    且國家科以重罰不容寬貸，衡諸常情，倘非有利可圖，絕無
    平白甘冒被嚴查重罰高度風險之理，從而，舉凡其有償交易
    ，除足反證其確另基於某種非圖利本意之關係外，通常尚難
    因無法查悉其販入價額作為是否高價賣出之比較，諉無營利
    之意思，阻卻販賣犯行之追訴（最高法院九十五年度臺上字
    第三０一號判決意旨可資參照）。本件被告於附表一所示之
    時、地，以所載之價格交付海洛因予朱彥綾等人，附表二所
    示之時、地，以所載之價格交付安非他命予林國忠等人，均
    屬有償交易，參照前揭實務見解，認被告主觀上確有營利之
    意圖，要應無疑。
三、被告行為後，毒品危害防制條例業於九十八年五月五日立法
    院通過修正，經總統於九十八年五月二十日公布，於同年五
    月二十二日生效（司法院98.6.29院台廳刑一字第098001464
    3號函示，應依中央法規標準法第十三條規定，自公布日起
    算至第三日起發生效力）。茲比較新舊法規定，修正前第四
    條第一項、第二項修正前規定：「製造、運輸、販賣第一級
    毒品者，處死刑或無期徒刑；處無期徒刑者，得併科新臺幣
    一千萬元以下罰金。」「製造、運輸、販賣第二級毒品者，
    處無期徒刑或七年以上有期徒刑，得併科新臺幣七百萬元以
    下罰金。」修正後規定為：「製造、運輸、販賣第一級毒品
    者，處死刑或無期徒刑；處無期徒刑者，得併科新臺幣二千
    萬元以下罰金。」「製造、運輸、販賣第二級毒品者，處無
    期徒刑或七年以上有期徒刑，得併科新臺幣一千萬元以下罰
    金。」修正後乃加重罰金刑部分。此部分對被告較為不利。
    依刑法第二條第一項，自應適用修正前第四條第一項、第二
    項規定。
四、按海洛因、甲基安非他命分屬毒品危害防制條例第二條第二
    項第一款、第二款所定之第一級、第二級毒品。又甲基安非
    他命亦屬於藥事法所稱之禁藥（即藥事法第二十二條第一款
    所稱之「經中央衛生主管機關明令公告禁止製造、調劑、輸
    入、輸出、販賣或陳列之毒害藥品」），明知為禁藥而轉讓
    者，藥事法第八十三條亦定有處罰明文；故行為人明知為禁
    藥即甲基安非他命而轉讓予他人者，除成立毒品危害防制條
    例第八條第二項之轉讓第二級毒品罪外，亦構成藥事法第八
    十三條第一項之轉讓禁藥罪，此係屬同一犯罪行為而同時有
    二種法律可資處罰之法條（規）競合情形，應依「重法優於
    輕法」、「後法優於前法」等法理，擇一處斷；而毒品危害
    防制條例第八條第二項轉讓第二級毒品罪之法定本刑為「六
    月以上五年以下有期徒刑，得併科新臺幣七十萬元以下罰金
    」，九十三年四月二十一日修正後藥事法第八十三條第一項
    轉讓禁藥罪之法定本刑為「七年以下有期徒刑，得併科新臺
    幣五百萬元以下罰金」，行為人轉讓甲基安非他命之情節（
    亦即其轉讓之數量及對象）如無應依毒品危害防制條例第八
    條第六項及第九條之規定加重其刑至二分之一之情形，則修
    正後藥事法第八十三條第一項之罪之法定本刑，顯較毒品危
    害防制條例第八條第二項之罪之法定本刑為重，依前述「重
    法優於輕法」之法理，自應優先適用藥事法第八十三條第一
    項之規定處斷。查本件被告轉讓予李允發之甲基安非他命僅
    約０．一公克（見一審卷第十六頁），未達「轉讓持有毒品
    加重其刑之數量標準」所定「第二級毒品：淨重十公克以上
    」之加重其刑標準，自應優先適用藥事法第八十三條第一項
    之規定處斷，而非論以轉讓第二級毒品罪。核被告所為，附
    表一所示各罪係犯修正前毒品危害防制條例第四條第一項販
    賣第一級毒品罪、附表二所示各罪係犯同條例第二項販賣第
    二級毒品罪、附表二所示之罪係犯藥事法第八十三條第一項
    轉讓禁藥罪。被告持有海洛因或甲基安非他命之低度行為，
    為販賣、轉讓之高度行為所吸收，均不另論罪。被告上開各
    罪間，犯意各別，行為互殊，應予分論併罰。按刑法於九十
    四年二月二日修正公布，於九十五年七月一日施行，基於刑
    罰公平原則之考量，杜絕僥倖之犯罪心理，並避免易致鼓勵
    犯罪之誤解，已刪除第五十六條連續犯之規定。另刑法上所
    謂「集合犯」，係指立法者所制定之犯罪構成要件中，本就
    預定有數個同種類之行為將反覆實行之犯罪而言，是將各自
    實現犯罪構成要件之多數行為，解釋為集合犯，而論以一罪
    ，對於集合犯之解釋，須符合立法者之意向。再依刑法第五
    十六條修正理由之說明，謂「對繼續犯同一罪名之罪者，均
    適用連續犯之規定論處，不無鼓勵犯罪之嫌，亦使國家刑罰
    權之行使發生不合理之現象。」、「基於連續犯原為數罪之
    本質及刑罰公平原則之考量，爰刪除有關連續犯之規定」等
    語，即係將本應各自獨立評價之數罪，回歸本來就應賦予複
    數法律效果之原貌。因此，就刑法修正施行後多次販賣毒品
    之犯行，採一罪一罰，始符合立法本旨（最高法院九十六年
    度第九次刑庭會議決議意旨參照）。被告本件販賣毒品犯行
    均於九十五年七月一日新刑法修正施行日後，則適用修正後
    刑法規定，多次販賣之犯意均屬各別，應予分論併罰。公訴
    意旨認上開販賣第一級、第二級毒品罪，係包括一罪之集合
    犯行為或持續犯行為云云，尚有誤會。
五、又按修正前販賣第一級毒品罪之法定刑為「死刑或無期徒刑
    ；處無期徒刑者，得併科新臺幣一千萬元以下罰金」，販賣
    第二級毒品之法定刑為「無期徒刑或七年以上有期徒刑，得
    併科新臺幣七百萬元以下罰金」，然同為販賣第一、二級毒
    品之人，其原因動機不一，犯罪情節未必盡同，或有大盤毒
    梟者，亦有中、小盤之分，甚或僅止於吸毒者友儕間為求互
    通有無之有償轉讓者亦有之，其販賣行為所造成危害社會之
    程度自屬有異，法律科處此類犯罪，所設之法定最低本刑相
    同，不可謂不重。於此情形，倘依其情狀處以有期徒刑，即
    足以懲儆，並可達防衛社會之目的者，自非不可依客觀之犯
    行與主觀之惡性二者加以考量其情狀，是否有可憫恕之處，
    適用刑法第五十九條之規定酌量減輕其刑，期使個案裁判之
    量刑，能斟酌至當，符合比例原則。查被告上開各次販賣海
    洛因、甲基安非他命之犯行，每次僅販售金額非鉅之毒品，
    其犯罪情節，當非大盤毒梟者可資等同併論，如各量處法定
    最低度刑，殊嫌過重，其犯罪之情狀顯可憫恕，乃依刑法第
    五十九條規定均減輕其刑。
六、原審就被告附表三所示轉讓禁藥罪部分，審酌被告犯罪之動
    機、目的、手段、所生危害、國中畢業之智識程度、已婚、
    從事建築工作、經濟狀況尚可等一切情狀，量處如附表三所
    示之罪有期徒刑十月。附表四編號５所示之物，亦係被告所
    有供轉讓禁藥使用之物，應予沒收。本院經核原判決此部分
    認事用法，均無不合，量刑亦屬妥適。被告上訴意旨，指摘
    原判決此部分量刑過重，為無理由，應予駁回。
七、原審就被告附表一所示販賣第一級毒品罪、附表二所示販賣
    第二級毒品罪部分，予被告論罪科刑，固非無見。惟毒品危
    害防制條例業於九十八年五月五日修正施行，原判決未及比
    較適用，洵有違誤。被告上訴否認部分犯罪，並指摘原判決
    量刑過重，雖無足取。但原判決此部分既有可議，自屬無法
    維持，應由本院將被告販賣第一級毒品罪、販賣第二級毒品
    罪部分，暨定執行刑撤銷改判之。爰審酌被告不思循正途賺
    取金錢，意圖牟取暴利，販賣海洛因、甲基安非他命，戕害
    國人健康惡性非輕，暨販賣毒品之次數、數量、犯罪之動機
    、目的、手段、所生危害、國中畢業之智識程度、已婚、從
    事建築工作、經濟狀況尚可及坦承部分犯行之態度等一切情
    狀，分別量處如附表一所載之刑及附表二所載之刑，並就上
    開各罪定其應執行刑為有期徒刑十八年。
八、按查獲之第一級毒品，不問屬於犯人與否，均沒收銷燬之，
    毒品危害防制條例第十八條第一項前段定有明文。又依同條
    例第十九條第一項規定，犯第四條第一項販賣第一級毒品罪
    者，其供犯罪所用或因犯罪所得之財物，應沒收之，如全部
    或一部不能沒收時，追徵其價額或以其財產抵償之。是得依
    該條例第十九條第一項規定宣告沒收者，係指供犯罪所用之
    物，不及於供犯罪預備之物，倘係供犯罪預備之物，且屬犯
    人所有，得依刑法第三十八條第一項第二款規定諭知沒收。
    本件扣案附表四編號１、３所示之海洛因、甲基安非他命，
    屬第一級、第二級毒品，不問屬於犯人與否，應依毒品危害
    防制條例第十八條第一項前段規定宣告沒收銷燬之。另編號
    ２所示上開海洛因之外包裝袋三個，具防止內容物裸露、逸
    出及潮濕功能，與編號５至７所示均係被告所有供販賣海洛
    因使用之物、編號４所示上開甲基安非他命之外包裝袋八個
    ，具防止內容物裸露、逸出及潮濕功能，與編號５至７所示
    均係被告所有供販賣甲基安非他命使用之物，及被告販賣毒
    品所得共新臺幣（下同）六萬二千元，應依毒品危害防制條
    例第十九條第一項規定宣告沒收。又按刑法沒收之物，雖指
    原物，但金錢為代替物，重在兌換價值，而不在原物，自難
    拘泥於沒收原物之理論，認沒收販賣毒品所得之金錢，以當
    場搜獲扣押者為限，是苟能證明其為販賣毒品所得之金錢，
    即非不得沒收（最高法院七十一年臺覆字第二號判例參照）
    。而本件所查獲被告所有之現金八千元已扣案登帳入庫，且
    於裁判時仍存在且扣押中，是其中被告於附表一編號１至４
    所示之販賣海洛因所得款項一千元、一千元、一千元、五千
    元部分，即無「全部或一部不能沒收」之情形，逕諭知沒收
    即可（臺灣高等法院暨所屬法院八十八年法律座談會刑事類
    提案第二九號法律問題研討結論參照），至未扣案之其他販
    毒所得五萬四千元，如全部或一部不能沒收時，以其財產抵
    償之。編號８所示則係被告供販賣海洛因及甲基安非他命預
    備之物、編號５所示係被告供轉讓禁藥使用之物，且均係其
    所有之情，業據被告供承在卷，均應依刑法第三十八條第一
    項第二款規定宣告沒收。未扣案供販賣海洛因、甲基安非他
    命使用之0000000000號、供販賣海洛因使用之0000000000號
    行動電話各一具（各含SIM卡）均沒收，如全部或一部不能
    沒收時，追徵其價額，或以其財產抵償之。至其他扣案之物
    品，均與本件販賣海洛因、甲基安非他命及轉讓禁藥之犯行
    無關，業據被告供述在卷，且無積極證據證明上開扣案物品
    確係供本件犯行所用或所得之物，則不予宣告沒收。
據上論斷，應依刑事訴訟法第三百六十八條、第三百六十九條第
一項前段、第三百六十四條、第二百九十九條第一項前段，修正
前毒品危害防制條例第四條第一項、第二項、第十八條第一項前
段、第十九條第一項，刑法第二條第一項、第十一條、第五十九
條、第三十八條第一項第二款、第五十一條第五款，判決如主文
。
本案經檢察官范文豪到庭執行職務。
中    華    民    國    99    年    2     月    10    日
                  刑事第一庭審判長法官  茆  臺  雲
                                  法官  王  明  宏
                                  法官  蔡  長  林
以上正本證明與原本無異。
如不服本判決應於收受送達後10日內向本院提出上訴書狀，其未
敘述上訴理由者，並得於提起上訴後10日內向本院補提理由書（
均須按他造當事人之人數附繕本）「切勿逕送上級法院」。
                                書記官  李  培  薇
中    華    民    國    99    年     2    月    11    日
修正前毒品危害防制條例第四條第一項、第二項：
  製造、運輸、販賣第一級毒品者，處死刑或無期徒刑；處無期
徒刑者，得併科新臺幣一千萬元以下罰金。
  製造、運輸、販賣第二級毒品者，處無期徒刑或七年以上有期
徒刑，得併科新臺幣七百萬元以下罰金。
藥事法第八十三條第一項：
  明知為偽藥或禁藥，而販賣、供應、調劑、運送、寄藏、牙保
、轉讓或意圖販賣而陳列者，處七年以下有期徒刑，得併科新臺
幣五百萬元以下罰金。
附表一：（販賣第一級毒品）
┌─┬───┬─────┬────┬─────────┐
│編│販  賣│交易時間、│交易數量│    罪      刑    │
│號│對  象│地點、方式│（單位為│                  │
│  │      │          │新臺幣）│                  │
├─┼───┼─────┼────┼─────────┤
│１│朱彥綾│98年4月17 │1,000元 │販賣第一級毒品，處│
│  │      │日晚間9時4│之海洛因│有期徒刑拾伍年月│
│  │      │3分許，在 │。      │。扣案附表四編號１│
│  │      │嘉義市僑平│        │所示之第一級毒品海│
│  │      │國小前，以│        │洛因，均沒收銷燬；│
│  │      │0000000000│        │編號２、５至８所示│
│  │      │號行動電話│        │之物及編號９中之現│
│  │      │          │        │金新臺幣壹仟元，均│
│  │      │          │        │沒收；未扣案098602│
│  │      │          │        │5788號行動電話壹具│
│  │      │          │        │（含SIM卡壹張）沒 │
│  │      │          │        │收，如全部或一部不│
│  │      │          │        │能沒收時，追徵其價│
│  │      │          │        │額或以其財產抵償之│
│  │      │          │        │。                │
├─┼───┼─────┼────┼─────────┤
│２│朱彥綾│98年4月24 │1,000元 │販賣第一級毒品，處│
│  │      │日晚間6時5│之海洛因│有期徒刑拾伍年月│
│  │      │4分許，在 │。      │。扣案附表四編號１│
│  │      │嘉義市僑平│        │所示之第一級毒品海│
│  │      │國小前，以│        │洛因，均沒收銷燬；│
│  │      │0000000000│        │編號２、５至８所示│
│  │      │號行動電話│        │之物及編號９中之現│
│  │      │聯繫。    │        │金新臺幣壹仟元，均│
│  │      │          │        │沒收；未扣案098602│
│  │      │          │        │5788號行動電話壹具│
│  │      │          │        │（含SIM卡壹張）沒 │
│  │      │          │        │收，如全部或一部不│
│  │      │          │        │能沒收時，追徵其價│
│  │      │          │        │額或以其財產抵償之│
│  │      │          │        │。                │
├─┼───┼─────┼────┼─────────┤
│３│朱彥綾│98年4月26 │1,000元 │販賣第一級毒品，處│
│  │      │日下午2時5│之海洛因│有期徒刑拾伍年月│
│  │      │3分許，在 │。      │。扣案附表四編號１│
│  │      │嘉義市僑平│        │所示之第一級毒品海│
│  │      │國小前，以│        │洛因，均沒收銷燬；│
│  │      │0000000000│        │編號２、５至８所示│
│  │      │號行動電話│        │之物及編號９中之現│
│  │      │聯繫。    │        │金新臺幣壹仟元，均│
│  │      │          │        │沒收；未扣案098602│
│  │      │          │        │5788號行動電話壹具│
│  │      │          │        │（含SIM卡壹張）沒 │
│  │      │          │        │收，如全部或一部不│
│  │      │          │        │能沒收時，追徵其價│
│  │      │          │        │額或以其財產抵償之│
│  │      │          │        │。                │
├─┼───┼─────┼────┼─────────┤
│４│劉嘉享│98年2月27 │5,000元 │販賣第一級毒品，處│
│  │      │日晚間7時4│之海洛因│有期徒刑拾伍年肆月│
│  │      │5分許，在 │。      │。扣案附表四編號１│
│  │      │嘉義市中興│        │所示之第一級毒品海│
│  │      │路附近頂好│        │洛因，均沒收銷燬；│
│  │      │超市前，以│        │編號２、５至８所示│
│  │      │0000000000│        │之物及編號９中之現│
│  │      │號行動電話│        │金新臺幣伍仟元均沒│
│  │      │聯繫。    │        │收；未扣案00000000│
│  │      │          │        │27號行動電話壹具（│
│  │      │          │        │含SIM卡壹張）沒收 │
│  │      │          │        │，如全部或一部不能│
│  │      │          │        │沒收時，追徵其價額│
│  │      │          │        │或以其財產抵償之。│
├─┼───┼─────┼────┼─────────┤
│５│劉嘉享│98年3月1日│5,000元 │販賣第一級毒品，處│
│  │      │上午10時58│之海洛因│有期徒刑拾伍年肆月│
│  │      │分許，在嘉│。      │。扣案附表四編號１│
│  │      │義市○○路│        │所示之第一級毒品海│
│  │      │附近頂好超│        │洛因，均沒收銷燬；│
│  │      │市前，以09│        │編號２、５至８所示│
│  │      │00000000號│        │之物，均沒收；未扣│
│  │      │行動電話聯│        │案0000000000號行動│
│  │      │繫。      │        │電話壹具（含SIM卡 │
│  │      │          │        │壹張）沒收，如全部│
│  │      │          │        │或一部不能沒收時，│
│  │      │          │        │追徵其價額或以其財│
│  │      │          │        │產抵償之；未扣案販│
│  │      │          │        │賣海洛因所得新臺幣│
│  │      │          │        │伍仟元沒收，如全部│
│  │      │          │        │或一部不能沒收時，│
│  │      │          │        │以其財產抵償之。  │
├─┼───┼─────┼────┼─────────┤
│６│劉嘉享│98年3月2日│5,000元 │販賣第一級毒品，處│
│  │      │晚間7時26 │之海洛因│有期徒刑拾伍年肆月│
│  │      │分許，在嘉│。      │。扣案附表四編號１│
│  │      │義市○○路│        │所示之第一級毒品海│
│  │      │附近頂好超│        │洛因，均沒收銷燬；│
│  │      │市前，以09│        │編號２、５至８所示│
│  │      │00000000號│        │之物，均沒收；未扣│
│  │      │行動電話聯│        │案0000000000號行動│
│  │      │繫。      │        │電話壹具（含SIM卡 │
│  │      │          │        │壹張）沒收，如全部│
│  │      │          │        │或一部不能沒收時，│
│  │      │          │        │追徵其價額或以其財│
│  │      │          │        │產抵償之；未扣案販│
│  │      │          │        │賣海洛因所得新臺幣│
│  │      │          │        │伍仟元沒收，如全部│
│  │      │          │        │或一部不能沒收時，│
│  │      │          │        │以其財產抵償之。  │
├─┼───┼─────┼────┼─────────┤
│７│劉嘉享│98年3月3日│24,000元│販賣第一級毒品，處│
│  │      │晚間9時21 │之海洛因│有期徒刑拾伍年陸月│
│  │      │分許，在嘉│。      │。扣案附表四編號１│
│  │      │義市○○路│        │所示之第一級毒品海│
│  │      │附近頂好超│        │洛因，均沒收銷燬；│
│  │      │市前，以09│        │編號２、５至８所示│
│  │      │00000000號│        │之物，均沒收；未扣│
│  │      │行動電話聯│        │案0000000000號行動│
│  │      │繫。      │        │電話壹具（含SIM卡 │
│  │      │          │        │壹張）沒收，如全部│
│  │      │          │        │或一部不能沒收時，│
│  │      │          │        │追徵其價額或以其財│
│  │      │          │        │產抵償之；未扣案販│
│  │      │          │        │賣海洛因所得新臺幣│
│  │      │          │        │貳萬肆仟元沒收，如│
│  │      │          │        │全部或一部不能沒收│
│  │      │          │        │時，以其財產抵償之│
│  │      │          │        │。                │
├─┼───┼─────┼────┼─────────┤
│８│林國忠│98年3月16 │1,000元 │販賣第一級毒品，處│
│  │      │日凌晨3時1│之海洛因│有期徒刑拾伍年月│
│  │      │4分，在嘉 │。      │。扣案附表四編號１│
│  │      │義市○○路│        │所示之第一級毒品海│
│  │      │寶島眼鏡前│        │洛因，均沒收銷燬；│
│  │      │，以098343│        │編號２、５至８所示│
│  │      │9427號行動│        │之物，均沒收；未扣│
│  │      │電話聯繫。│        │案0000000000號行動│
│  │      │          │        │電話壹具（含SIM卡 │
│  │      │          │        │壹張）沒收，如全部│
│  │      │          │        │或一部不能沒收時，│
│  │      │          │        │追徵其價額或以其財│
│  │      │          │        │產抵償之；未扣案販│
│  │      │          │        │賣海洛因所得新臺幣│
│  │      │          │        │壹仟元沒收，如全部│
│  │      │          │        │或一部不能沒收時，│
│  │      │          │        │以其財產抵償之。  │
└─┴───┴─────┴────┴─────────┘
 附表二：（販賣第二級毒品）
┌─┬───┬─────┬────┬─────────┐
│編│販  賣│交易時間、│交易數量│    罪      刑    │
│號│對  象│地點、方式│（單位為│                  │
│  │      │          │新臺幣）│                  │
│  │      │          │        │                  │
├─┼───┼─────┼────┼─────────┤
│１│林國忠│98年3月13 │1,000元 │販賣第二級毒品，處│
│  │      │日下午5時3│之甲基安│有期徒刑年捌月。│
│  │      │7分許，在 │非他命。│扣案附表四編號３所│
│  │      │嘉義市友愛│        │示之第二級毒品甲基│
│  │      │路寶島眼鏡│        │安非他命，均沒收銷│
│  │      │前，以0983│        │燬；編號４至８所示│
│  │      │439427號行│        │之物，均沒收；未扣│
│  │      │動電話聯繫│        │案0000000000號行動│
│  │      │。        │        │電話壹具（含SIM卡 │
│  │      │          │        │壹張）沒收，如全部│
│  │      │          │        │或一部不能沒收時，│
│  │      │          │        │追徵其價額或以其財│
│  │      │          │        │產抵償之；未扣案販│
│  │      │          │        │賣甲基安非他命所得│
│  │      │          │        │新臺幣壹仟元沒收，│
│  │      │          │        │如全部或一部不能沒│
│  │      │          │        │收時，以其財產抵償│
│  │      │          │        │之。              │
├─┼───┼─────┼────┼─────────┤
│２│林國忠│98年3月20 │500元之 │販賣第二級毒品，處│
│  │      │日上午5時4│甲基安非│有期徒刑年捌月。│
│  │      │8分許，在 │他命。  │扣案附表四編號３所│
│  │      │嘉義市友愛│        │示之第二級毒品甲基│
│  │      │路寶島眼鏡│        │安非他命，均沒收銷│
│  │      │前，以0983│        │燬；編號４至８所示│
│  │      │439427號行│        │之物，均沒收；未扣│
│  │      │動電話聯繫│        │案0000000000號行動│
│  │      │。        │        │電話壹具（含SIM卡 │
│  │      │          │        │壹張）沒收，如全部│
│  │      │          │        │或一部不能沒收時，│
│  │      │          │        │追徵其價額或以其財│
│  │      │          │        │產抵償之；未扣案販│
│  │      │          │        │賣甲基安非他命所得│
│  │      │          │        │新臺幣伍佰元沒收，│
│  │      │          │        │如全部或一部不能沒│
│  │      │          │        │收時，以其財產抵償│
│  │      │          │        │之。              │
├─┼───┼─────┼────┼─────────┤
│３│林國忠│98年4月8日│1,000元 │販賣第二級毒品，處│
│  │      │晚間8時39 │之甲基安│有期徒刑年捌月。│
│  │      │分許，在嘉│非他命。│扣案附表四編號３所│
│  │      │義市。友愛│        │示之第二級毒品甲基│
│  │      │路寶島眼鏡│        │安非他命，均沒收銷│
│  │      │前，以0983│        │燬；編號４至８所示│
│  │      │439427號行│        │之物，均沒收；未扣│
│  │      │動電話聯繫│        │案0000000000號行動│
│  │      │。        │        │電話壹具（含SIM卡 │
│  │      │          │        │壹張）沒收，如全部│
│  │      │          │        │或一部不能沒收時，│
│  │      │          │        │追徵其價額或以其財│
│  │      │          │        │產抵償之；未扣案販│
│  │      │          │        │賣甲基安非他命所得│
│  │      │          │        │新臺幣壹仟元沒收，│
│  │      │          │        │如全部或一部不能沒│
│  │      │          │        │收時，以其財產抵償│
│  │      │          │        │之。              │
├─┼───┼─────┼────┼─────────┤
│４│李政龍│98年3月19 │3,500元 │販賣第二級毒品，處│
│  │      │日凌晨1時2│之甲基安│有期徒刑年拾月。│
│  │      │6分許，在 │非他命。│扣案附表四編號３所│
│  │      │嘉義市中興│        │示之第二級毒品甲基│
│  │      │路頂好超市│        │安非他命，均沒收銷│
│  │      │前，以0983│        │燬；編號４至８所示│
│  │      │439427號行│        │之物，均沒收；未扣│
│  │      │動電話聯繫│        │案0000000000號行動│
│  │      │。        │        │電話壹具（含SIM卡 │
│  │      │          │        │壹張）沒收，如全部│
│  │      │          │        │或一部不能沒收時，│
│  │      │          │        │追徵其價額或以其財│
│  │      │          │        │產抵償之；未扣案販│
│  │      │          │        │賣甲基安非他命所得│
│  │      │          │        │新臺幣仟伍佰元沒│
│  │      │          │        │收，如全部或一部不│
│  │      │          │        │能沒收時，以其財產│
│  │      │          │        │抵償之。          │
├─┼───┼─────┼────┼─────────┤
│５│張家銘│98年3月17 │2,000元 │販賣第二級毒品，處│
│  │      │日上午11時│之甲基安│有期徒刑年玖月。│
│  │      │24分許，在│非他命。│扣案附表四編號３所│
│  │      │臺南縣後壁│        │示之第二級毒品甲基│
│  │      │鄉火車站斜│        │安非他命，均沒收銷│
│  │      │對面牛肉麵│        │燬；編號４至８所示│
│  │      │攤內，以09│        │之物，均沒收；未扣│
│  │      │00000000號│        │案0000000000號行動│
│  │      │行動電話聯│        │電話壹具（含SIM卡 │
│  │      │繫。      │        │壹張）沒收，如全部│
│  │      │          │        │或一部不能沒收時，│
│  │      │          │        │追徵其價額或以其財│
│  │      │          │        │產抵償之；未扣案販│
│  │      │          │        │賣甲基安非他命所得│
│  │      │          │        │新臺幣貳仟元沒收，│
│  │      │          │        │如全部或一部不能沒│
│  │      │          │        │收時，以其財產抵償│
│  │      │          │        │之。              │
├─┼───┼─────┼────┼─────────┤
│６│張家銘│98年3月25 │2,000元 │販賣第二級毒品，處│
│  │      │日晚間8時3│之甲基安│有期徒刑年玖月。│
│  │      │2分許，在 │非他命。│扣案附表四編號３所│
│  │      │嘉義市西區│        │示之第二級毒品甲基│
│  │      │家樂福對面│        │安非他命，均沒收銷│
│  │      │之便利商店│        │燬；編號４至８所示│
│  │      │，以098343│        │之物，均沒收；未扣│
│  │      │9427號行動│        │案0000000000號行動│
│  │      │電話聯繫。│        │電話壹具（含SIM卡 │
│  │      │          │        │壹張）沒收，如全部│
│  │      │          │        │或一部不能沒收時，│
│  │      │          │        │追徵其價額或以其財│
│  │      │          │        │產抵償之；未扣案販│
│  │      │          │        │賣甲基安非他命所得│
│  │      │          │        │新臺幣貳仟元沒收，│
│  │      │          │        │如全部或一部不能沒│
│  │      │          │        │收時，以其財產抵償│
│  │      │          │        │之。              │
├─┼───┼─────┼────┼─────────┤
│７│張家銘│98年5月1日│1,000元 │販賣第二級毒品，處│
│  │      │晚間8時許 │之甲基安│有期徒刑年捌月。│
│  │      │，在嘉義市│非他命。│扣案附表四編號３所│
│  │      │西區家樂福│        │示之第二級毒品甲基│
│  │      │對面之便利│        │安非他命，均沒收銷│
│  │      │商店，以09│        │燬；編號４至８所示│
│  │      │00000000號│        │之物，均沒收；未扣│
│  │      │行動電話聯│        │案0000000000號行動│
│  │      │繫。      │        │電話壹具（含SIM卡 │
│  │      │          │        │壹張）沒收，如全部│
│  │      │          │        │或一部不能沒收時，│
│  │      │          │        │追徵其價額或以其財│
│  │      │          │        │產抵償之；未扣案販│
│  │      │          │        │賣甲基安非他命所得│
│  │      │          │        │新臺幣壹仟元沒收，│
│  │      │          │        │如全部或一部不能沒│
│  │      │          │        │收時，以其財產抵償│
│  │      │          │        │之。              │
├─┼───┼─────┼────┼─────────┤
│８│陳俊男│98年3月26 │1,000元 │販賣第二級毒品，處│
│  │      │日中午12時│之甲基安│有期徒刑年捌月。│
│  │      │36分許，在│非他命。│扣案附表四編號３所│
│  │      │嘉義市中興│        │示之第二級毒品甲基│
│  │      │路的寶島眼│        │安非他命，均沒收銷│
│  │      │鏡行附近，│        │燬；編號４至８所示│
│  │      │以00000000│        │之物，均沒收；未扣│
│  │      │27號行動電│        │案0000000000號行動│
│  │      │話聯繫。  │        │電話壹具（含SIM卡 │
│  │      │          │        │壹張）沒收，如全部│
│  │      │          │        │或一部不能沒收時，│
│  │      │          │        │追徵其價額或以其財│
│  │      │          │        │產抵償之；未扣案販│
│  │      │          │        │賣甲基安非他命所得│
│  │      │          │        │新臺幣壹仟元沒收，│
│  │      │          │        │如全部或一部不能沒│
│  │      │          │        │收時，以其財產抵償│
│  │      │          │        │之。              │
├─┼───┼─────┼────┼─────────┤
│９│陳俊男│98年3月29 │500元之 │販賣第二級毒品，處│
│  │      │日下午5時1│甲基安非│有期徒刑年捌月。│
│  │      │分許，在嘉│他命。  │扣案附表四編號３所│
│  │      │義市○○路│        │示之第二級毒品甲基│
│  │      │的寶島眼鏡│        │安非他命，均沒收銷│
│  │      │行附近，以│        │燬；編號４至８所示│
│  │      │0000000000│        │之物，均沒收；未扣│
│  │      │號行動電話│        │案0000000000號行動│
│  │      │聯繫。    │        │電話壹具（含SIM卡 │
│  │      │          │        │壹張）沒收，如全部│
│  │      │          │        │或一部不能沒收時，│
│  │      │          │        │追徵其價額或以其財│
│  │      │          │        │產抵償之；未扣案販│
│  │      │          │        │賣甲基安非他命所得│
│  │      │          │        │新臺幣伍佰元沒收，│
│  │      │          │        │如全部或一部不能沒│
│  │      │          │        │收時，以其財產抵償│
│  │      │          │        │之。              │
├─┼───┼─────┼────┼─────────┤
│１０│陳俊男│98年4月14 │500元之 │販賣第二級毒品，處│
│  │      │日晚間8時1│甲基安非│有期徒刑年捌月。│
│  │      │0分許，在 │他命。  │扣案附表四編號３所│
│  │      │嘉義市中興│        │示之第二級毒品甲基│
│  │      │路的寶島眼│        │安非他命，均沒收銷│
│  │      │鏡行附近，│        │燬；編號４至８所示│
│  │      │以00000000│        │之物，均沒收；未扣│
│  │      │27號行動電│        │案0000000000號行動│
│  │      │話聯繫。  │        │電話壹具（含SIM卡 │
│  │      │          │        │壹張）沒收，如全部│
│  │      │          │        │或一部不能沒收時，│
│  │      │          │        │追徵其價額或以其財│
│  │      │          │        │產抵償之；未扣案販│
│  │      │          │        │賣甲基安非他命所得│
│  │      │          │        │新臺幣伍佰元沒收，│
│  │      │          │        │如全部或一部不能沒│
│  │      │          │        │收時，以其財產抵償│
│  │      │          │        │之。              │
├─┼───┼─────┼────┼─────────┤
││李允發│98年4月1日│3,000元 │販賣第二級毒品，處│
│  │      │晚間11時10│之甲基安│有期徒刑年拾月。│
│  │      │分許，在嘉│非他命。│扣案附表四編號３所│
│  │      │義市○○路│        │示之第二級毒品甲基│
│  │      │附近巨蛋超│        │安非他命，均沒收銷│
│  │      │商前，以09│        │燬；編號４至８所示│
│  │      │00000000號│        │之物，均沒收；未扣│
│  │      │行動電話聯│        │案0000 000000號行 │
│  │      │繫。      │        │動電話壹具（含SIM │
│  │      │          │        │卡壹張）沒收，如全│
│  │      │          │        │部或一部不能沒收時│
│  │      │          │        │，追徵其價額或以其│
│  │      │          │        │財產抵償之；未扣案│
│  │      │          │        │販賣甲基安非他命所│
│  │      │          │        │得新臺幣仟元沒收│
│  │      │          │        │，如全部或一部不能│
│  │      │          │        │沒收時，以其財產抵│
│  │      │          │        │償之。            │
├─┼───┼─────┼────┼─────────┤
││李允發│98年4月8日│1,000元 │販賣第二級毒品，處│
│  │      │下午3時47 │之甲基安│有期徒刑年捌月。│
│  │      │分許，在嘉│非他命。│扣案附表四編號３所│
│  │      │義市○○路│        │示之第二級毒品甲基│
│  │      │附近巨蛋超│        │安非他命，均沒收銷│
│  │      │商前，以09│        │燬；編號４至８所示│
│  │      │00000000號│        │之物，均沒收；未扣│
│  │      │行動電話聯│        │案0000000000號行動│
│  │      │繫。      │        │電話壹具（含SIM卡 │
│  │      │          │        │壹張）沒收，如全部│
│  │      │          │        │或一部不能沒收時，│
│  │      │          │        │追徵其價額或以其財│
│  │      │          │        │產抵償之；未扣案販│
│  │      │          │        │賣甲基安非他命所得│
│  │      │          │        │新臺幣壹仟元沒收，│
│  │      │          │        │如全部或一部不能沒│
│  │      │          │        │收時，以其財產抵償│
│  │      │          │        │之。              │
├─┼───┼─────┼────┼─────────┤
││李允發│98年4月24 │1,000元 │販賣第二級毒品，處│
│  │      │日下午1時4│之甲基安│有期徒刑年捌月。│
│  │      │5分許，在 │非他命。│扣案附表四編號３所│
│  │      │嘉義市友愛│        │示之第二級毒品甲基│
│  │      │路附近巨蛋│        │安非他命，均沒收銷│
│  │      │超商前，以│        │燬；編號４至８所示│
│  │      │0000000000│        │之物，均沒收；未扣│
│  │      │號行動電話│        │案0000000000號行動│
│  │      │聯繫。    │        │電話壹具（含SIM卡 │
│  │      │          │        │壹張）沒收，如全部│
│  │      │          │        │或一部不能沒收時，│
│  │      │          │        │追徵其價額或以其財│
│  │      │          │        │產抵償之；未扣案販│
│  │      │          │        │賣甲基安非他命所得│
│  │      │          │        │新臺幣壹仟元沒收，│
│  │      │          │        │如全部或一部不能沒│
│  │      │          │        │收時，以其財產抵償│
│  │      │          │        │之。              │
├─┼───┼─────┼────┼─────────┤
││李允發│98年4月26 │1,000元 │販賣第二級毒品，處│
│  │      │日下午4時4│之甲基安│有期徒刑年捌月。│
│  │      │6分許，在 │非他命。│扣案附表四編號３所│
│  │      │嘉義市友愛│        │示之第二級毒品甲基│
│  │      │路附近巨蛋│        │安非他命，均沒收銷│
│  │      │超商前，以│        │燬；編號４至８所示│
│  │      │0000000000│        │之物，均沒收；未扣│
│  │      │號行動電話│        │案0000000000號行動│
│  │      │聯繫。    │        │電話壹具（含SIM卡 │
│  │      │          │        │壹張）沒收，如全部│
│  │      │          │        │或一部不能沒收時，│
│  │      │          │        │追徵其價額或以其財│
│  │      │          │        │產抵償之；未扣案販│
│  │      │          │        │賣甲基安非他命所得│
│  │      │          │        │新臺幣壹仟元沒收，│
│  │      │          │        │如全部或一部不能沒│
│  │      │          │        │收時，以其財產抵償│
│  │      │          │        │之。              │
└─┴───┴─────┴────┴─────────┘
 附表三：（轉讓禁藥）
┌─┬───┬─────┬────┬─────────┐
│編│轉 讓 │轉讓時間、│轉讓數量│    罪      刑    │
│號│對 象 │地點、方式│        │                  │
├─┼───┼─────┼────┼─────────┤
│１│李允發│98年4月11 │約0.1公 │犯藥事法第83條第1 │
│  │      │日下午1時4│克。    │項之轉讓禁藥罪，處│
│  │      │2分許，在 │        │有期徒刑拾月。扣案│
│  │      │嘉義市友愛│        │附表四編號５所示之│
│  │      │路附近巨蛋│        │物沒收。          │
│  │      │超商前。  │        │                  │
└─┴───┴─────┴────┴─────────┘
附表四：（扣案物品）
┌─┬───────┬───────┬────────┐
│編│ 物 品 名 稱  │  數      量  │  備       註   │
│號│              │              │                │
├─┼───────┼───────┼────────┤
│１│海洛因        │3包           │其中碎塊狀2包合 │
│  │              │              │計淨重為2.72公克│
│  │              │              │、粉末1包淨重為1│
│  │              │              │.02公克。       │
├─┼───────┼───────┼────────┤
│２│外包裝袋      │3個           │盛裝上開海洛因  │
├─┼───────┼───────┼────────┤
│３│甲基安非他命  │8包           │淨重分別為0.178 │
│  │              │              │公克、0.494公克 │
│  │              │              │、1.381公克、3.4│
│  │              │              │96公克、3.506公 │
│  │              │              │克、3.475公克、3│
│  │              │              │.297公克、15.350│
│  │              │              │公克，驗餘淨重分│
│  │              │              │別為0.177公克、0│
│  │              │              │.492公克、1.380 │
│  │              │              │公克、3.494公克 │
│  │              │              │、3.505公克、3.4│
│  │              │              │73公克、3.294公 │
│  │              │              │克、15.348公克。│
├─┼───────┼───────┼────────┤
│４│外包裝袋      │8個           │盛裝上開甲基安非│
│  │              │              │他命            │
├─┼───────┼───────┼────────┤
│５│斜削吸管      │1支           │黃色            │
├─┼───────┼───────┼────────┤
│６│斜削吸管      │1支           │紅色            │
├─┼───────┼───────┼────────┤
│７│電子磅秤      │1臺           │                │
├─┼───────┼───────┼────────┤
│８│密封袋        │3包（共179個）│未使用過        │
├─┼───────┼───────┼────────┤
│９│現金          │新臺幣8千元   │                │
├─┼───────┼───────┼────────┤
│１０│吸食器        │1組           │不沒收          │
├─┼───────┼───────┼────────┤
││（假）麻黃鹼  │1包           │不沒收。淨重1.30│
│  │              │              │4公克，驗餘淨重1│
│  │              │              │.302公克。      │
└─┴───────┴───────┴────────┘

司法院資訊處製作；財團法人民間司法改革基金會備份。
